【裁判字號】    99,上訴,2681
【裁判日期】    991223
【裁判案由】    毒品危害防制條例
【裁判全文】
臺灣高等法院刑事判決                99年度上訴字第2681號
上  訴  人  臺灣桃園地方法院檢察署檢察官
上  訴  人
即  被  告  胡顥騵
選任辯護人  黃青鋒律師
上  訴  人
即  被  告  辛柏慶
選任辯護人  法律扶助基金會黃俊六律師
上列上訴人因被告毒品危害防制條例案件，不服臺灣桃園地方法
院99年度訴字第320號，中華民國99年6月17日第一審判決（起訴
案號：臺灣桃園地方法院檢察署99年度偵字第5173號），提起上
訴，本院判決如下：
    主  文
上訴駁回。
    事  實
一、胡顥騵（原名胡翔琳，綽號翔琳）明知海洛因為毒品危害防
    制條例第2條第2項第1款所列管之第一級，依法不得販賣、
    持有，竟基於販賣海洛因以營利之犯意，與張烽騏（原名張
    克誠，綽號克誠，由檢察官另案偵辦中）共同基於販賣第一
    級毒品海洛因以營利之犯意聯絡，以其等共同持用之門號
    0000000000號行動電話，做為對外聯繫販賣毒品之工具，於
    民國98年12月3日下午4時58分22秒許，陳登嵩（綽號二齒）
    以其持有之門號0000000000號行動電話撥打上開0000000000
    號電話，與張烽騏聯繫購買毒品事宜，雙方約定交易地點及
    價格後，張烽騏即推由胡顥騵於同日下午5時24分許，前至
    桃園縣楊梅鎮○○○路43號之「依蝶時尚汽車旅館」門口交
    易，以新臺幣（下同）5,000元之價格，共同販賣海洛因1包
    （重約0.8公克）予陳登嵩。
二、辛柏慶（綽號鼻涕）明知安非他命係毒品危害防制條例第2
    條第2款所規定之第二級毒品，依法不得販賣、持有，竟基
    於販賣第二級毒品安非他命以營利之犯意，於99年1月4日晚
    間11時44分28秒，以其所持有門號0000000000號行動電話，
    與張至傑（綽號阿傑）所持有門號0000000000行動電話聯繫
    買賣第二級毒品事宜，雙方並約定交易地點及價格後，於翌
    （5 ）日凌晨0 時4 分許，在桃園縣楊梅鎮○○街377 號處
    之OK便利商店對面巷口，辛柏慶以1,000 元之價格，販賣安
    非他命1 包（重約0.2 公克）予張至傑。惟當日張至傑並未
    付清購毒之款項而先行賒欠，嗣於99年1 月13日下午4 時38
    分許，由辛柏慶以上開行動電話聯絡張至傑，相約於上開地
    點，由張至傑交付上開購毒款項1,000 元予辛柏慶。
三、嗣於99年2 月3 日下午1 時許，警方依法前往桃園縣楊梅鎮
    ○○○路1 段391 巷45弄46號拘提胡顥騵時，發現張克均駕
    駛車牌號碼8660-TS 號自用小客車搭載胡顥騵、辛柏慶正欲
    前往該處，當場於胡顥騵身上扣得第二級毒品甲基安非他命
    2 包（毛重3.0 公克）、第一級毒品海洛因1 包（毛重0.5
    公克）、現金6,000 元、手機（門號：0000000000號）1 具
    ；及於辛柏慶身上扣得手機（門號0000000000、0000000000
    號）2 具。復經胡顥騵、辛柏慶主動同意帶同警方前往其等
    現租屋處，即桃園縣楊梅鎮○○路9 巷30號2 樓執行搜索，
    並於該址扣得第二級毒品甲基安非他命14小包（毛重164 公
    克）、第一級毒品海洛因5 小包（毛重4.0 公克）、電子磅
    秤1 台、安非他命吸食器1 組、帳冊1 本、分裝袋1 批及現
    金5萬6,000元（胡顥騵販賣第二級毒品安非他命經撤回上訴
    而確定）。
四、案經臺北市政府警察局刑事警察大隊移送臺灣桃園地方法院
    檢察署檢察官偵查起訴。
    理  由
甲、有罪部分
壹、程序部分：
一、按「被告以外之人於檢察事務官、司法警察官或司法警察調
    查中所為之陳述，與審判中不符時，其先前之陳述具有較可
    信之特別情況，且為證明犯罪事實所必要者，得為證據」，
    刑事訴訟法第159 條第1 項、第159 條之2 分別定有明文。
    故被告以外之人於檢察事務官、司法警察官或司法警察調查
    中所為之陳述，基於實體發現真實之訴訟目的，依刑事訴訟
    法第159 條之2 規定，如與審判中之陳述不符時，經比較結
    果，其先前之陳述，「具有較可信之特別情況」，且為證明
    犯罪事實存否所「必要」者，例外賦予證據能力。所稱「具
    有較可信之特別情況」，應依被告以外之人為陳述時，是否
    出於真意、有無違法取供之情事等客觀上之環境或條件而為
    判斷，故應就偵查或調查筆錄製作之原因、過程及其功能等
    加以觀察其信用性，據以判斷該傳聞證據是否有特別可信之
    情況而例外具有證據能力。至被告以外之人之陳述有無前後
    矛盾或與事實不符之情形，僅屬證明力高低之範疇，尚非其
    陳述是否得為證據之認定依據。本件被告胡顥騵及其辯護人
    對於證人陳登嵩於警詢時之證述，主張屬傳聞證據而無證據
    能力。經查，證人陳登嵩於警詢時係證述毒品係由被告胡顥
    騵所交付等語，顯與其於審判中所述：在庭的胡顥騵在這之
    前我沒見過，至於當天交給我毒品的那個小朋友，我跟警察
    說我認不得，我只看到眼神，所以不太認得乙節並不相符，
    且本院審酌該警詢筆錄之作成並無出於不正方法，陳述並無
    出於非任意、無違反法定障礙事由期間不得詢問及禁止夜間
    詢問之規定、詢問時亦先踐行告知義務等客觀環境，並考量
    其於警詢時較無心詳予思索其供詞對自己或他人所生之利害
    關係，且較無來自被告同庭在場之壓力，亦無串謀而故為迴
    護被告之機會等外部情況，認證人陳登嵩於警詢時對被告販
    賣海洛因乙節所為之陳述，具有較可信之特別情況。況證人
    陳登嵩之證述涉及被告有無販賣海洛因之事實，乃用以證明
    被告犯罪與否，是其證詞對被告犯罪事實之存否亦具有必要
    性。因而本院認證人陳登嵩於警詢之證述符合刑事訴訟法第
    159 條之2 規定之情形，自有證據能力。
二、再按被告以外之人於偵查中向檢察官所為之陳述，除顯有不
    可信之情況外，得為證據。刑事訴訟法第159 條之1 第2 項
    亦有明文。本件證人陳登嵩於偵查中所為之證述，雖經被告
    胡顥騵及其辯護人於本院審理程序時表示不同意引為證據使
    用。惟查，證人陳登嵩於偵查中所為之陳述，係經檢察官諭
    知證人有具結之義務及偽證之處罰並命朗讀結文具結擔保其
    證言之真實性後，以證人身份，於檢察官面前完整、連續陳
    述其親身經歷，且查無證據顯示係遭受強暴、脅迫、詐欺、
    利誘等外力干擾情形，或在影響其心理狀況致妨礙其自由陳
    述等顯不可信之情況。再按現行刑事訴訟法關於行通常審判
    程序之案件，為保障被告之反對詰問權，復對證人採交互詰
    問制度，其未經詰問者，僅屬未經合法調查之證據，並非無
    證據能力。此項詰問權之欠缺，非不得於審判中由被告行使
    以資補正，而完足為經合法調查之證據（最高法院98年度台
    上字第2971號判決意旨參照）。查本件審理時已傳喚上開證
    人陳登嵩到庭，使被告胡顥騵及其辯護人有行使反對詰問權
    之機會，而被告胡顥騵及其辯護人復未能提出上開證人在偵
    查中所述有何其他顯不可信之情況，引用上開證人於檢察官
    面前所為陳述作為證據應屬適當，依刑事訴訟法第159 條之
    1 第2 項之規定，應具證據能力。
三、至本件認定事實所引用之卷內其餘卷證資料（包括文書證據
    及物證），並無證據證明係公務員違背法定程式所取得，檢
    察官、被告胡顥騵、辛柏慶及其等之辯護人均未於言詞辯論
    終結前表示異議，復無刑事訴訟法第159 條之4 之顯有不可
    信之情況與不得作為證據之情形，是本件認定事實所引用之
    所有文書證據及物證，均有證據能力，合先敘明。
貳、實體部分：
一、被告胡顥騵部分：
    訊據被告胡顥騵矢口否認有何與張烽騏共同販賣第一級毒品
    海洛因之犯行，辯稱：伊未與張烽騏共同販賣第一級毒品海
    洛因，那一次我沒有送毒品過去給陳登嵩云云。經查：
  (一)張烽騏於98年12月3日，以其與胡顥騵共同持用之門號0000
    000000號行動電話，與陳登嵩持有之門號0000000000行動電
    話聯繫販賣毒品事宜，約定交易地點及價格後，由胡顥騵在
    依蝶時尚汽車旅館前交付海洛因1包予陳登嵩乙節，業據證
    人陳登嵩於偵查中具結證稱：「（你與胡顥騵綽號『翔琳』
    、張克誠綽號『克誠』現改名張烽騏等2人認識多久？關係
    為何？）我認識他們約3個月。我是在98年底的時候，因為
    胡顥騵等人在經營小型賭博，因為賭博關係所以認識。因此
    也同時知道他們在販賣毒品，購買毒品的電話也是克誠給我
    的。」、「監聽譯文意思是我要購買半錢的一半的海洛因，
    代價是5,000元，當時對方與我通電話的是克誠，運送毒品
    給我的人是胡顥騵綽號『翔琳』，交易地點是在依蝶賓館前
    面，交易時間大約是通電話後沒幾分鐘，當時我們是一手交
    錢一手交貨，我錢是給翔琳。當時翔琳還問我是何人。（為
    何你打電話向克誠購買，送毒品的人是翔琳？）他們都是一
    起的。（你與販賣毒品之綽號『克誠』張烽騏、綽號『翔琳
    』胡顥騵等人平日如何聯繫？）我都用我0000000000行動電
    話與綽號『克誠』張烽騏、綽號『翔琳』胡顥騵2人所持00
    00000000號互相聯絡。」等語明確（見前揭偵字卷一第183
    至184頁），核與張烽騏、被告胡顥騵所共同持用之門號00
    00000000號行動電話，與陳登嵩所持用之行動電話00000000
    00號之通聯譯文（A：代表張烽騏、B：代表陳登嵩），於98
    年12月3日16時58分22秒之內容：「A：你誰。B：『克誠』
    我二齒、拿女生有嗎？A：有。B：我這裡66快速道路、要拿
    5張。A：那4分之1。B：好。」、98年12月3日下午5時6分56
    秒：「A：依蝶汽車旅館、好。B：克誠，我到了，我要拿給
    朋友看的要好一點、往埔心方向。」及98年12月3日下午5時
    24分12秒：「A：好。B：克誠，我到依蝶門口了。」等情相
    符（見臺灣桃園地方法院檢察署99年度偵字第5173號偵字卷
    一第97頁），是證人陳登嵩上開證述之情詞，堪信屬實。
  (二)且被告胡顥騵為警查獲當時，於其身上及其位於桃園縣楊梅
    鎮○○路9巷30號2樓之居所處共計扣得6小包粉末，經送法
    務部調查局濫用藥物實驗室以化學呈色法、氣相層析質譜儀
    分析法鑑定結果認定：送驗粉末檢品6包均含第一級毒品海
    洛因成分，此有該實驗室99年3月22日調科壹字第099230059
    80號鑑定書附卷足憑（見前揭偵字卷三第142頁）。復有臺
    北市政府警察局刑事警察大隊搜索扣押筆錄、現場查扣照片
    12紙、扣押物品目錄表在卷可考（見前揭偵字卷一第6至15
    頁、第17至19頁、卷二第101至109頁），並有扣案之海洛因
    6小包、電子磅秤1台等物可資佐證，堪認被告胡顥騵確有為
    上開販賣第一級毒品海洛因之犯行無訛，是被告胡顥騵所辯
    ，顯係事後卸責之詞，礙難採信。
  (三)至證人陳登嵩於原審審理時雖翻異前詞改證稱：伊於此次購
    買毒品前未見過胡顥騵，伊到依蝶汽車旅館後，有一17、8
    歲至20歲間之年輕人交付毒品給伊，因該年輕人騎乘機車配
    戴安全帽及口罩，僅能看到眼睛、鼻子，該名年輕人非在庭
    胡顥騵，因該名年輕人手上有刺青，胡顥騵手掌背面無刺青
    ，伊於警詢時係警察稱「就這些人就對了」，復看到胡顥騵
    照片上寫「在押」，才想應該係胡顥騵云云（見原審卷第
    117 至119頁）。然證人陳登嵩於第1次警詢時即已明確證述
    ：警方提示照片中，伊僅認識張克誠、胡顥騵，其餘之人不
    認識，與胡顥騵、張克誠認識約3個月等語（見前揭偵字卷
    一第91頁），嗣後即坦認向張烽騏、胡顥騵購買海洛因，證
    人陳登嵩顯無於向員警供認有向被告胡顥騵等人購買海洛因
    前，即先謊稱認識被告胡顥騵之必要，足見證人陳登嵩與被
    告胡顥騵早已認識。況證人陳登嵩於偵查中尚具結證稱：伊
    認識胡顥騵、張烽騏約3個月，係因胡顥騵等人在經營小型
    賭博方認識等語（見前揭偵字卷一第183頁），核與被告胡
    顥騵於原審審理時自承：伊於98年12月3日前，因陳登嵩於
    賭場裡面房間賭博，伊在客聽，故有見過陳登嵩1、2次，但
    不知陳登嵩是否認得伊等語（見原審卷第120頁），就證人
    陳登嵩與被告胡顥騵於賭場認識之情節大致相符，此益徵證
    人陳登嵩於原審審理時翻異前詞改證稱：不認識被告胡顥騵
    云云，顯屬不實。再者，證人陳登嵩於警詢、偵查中均未提
    及交付海洛因之人配戴安全帽、口罩、手上有刺青等情狀，
    嗣於原審審理時始突提及此情，自有可疑，足認證人陳登嵩
    於原審審理時之證詞，顯係事後迴護被告胡顥騵之詞，礙難
    採為對被告胡顥騵有利之依據。
  (四)再證人張烽騏雖於本院審理時證稱：伊認識陳登嵩，但並無
    於98年12月3日下午，指示胡顥騵次其他人交付第一級毒品
    海洛因給陳登嵩，且伊並沒有跟胡顥騵共同持有門號000000
    0000號行動電話，伊也並未與陳登嵩用上開門號通話，亦未
    販賣海洛因予陳登嵩云云，然如上述證人陳登嵩所言及陳登
    嵩與張烽騏之間通訊監察譯文所示，顯見證人張烽騏確實於
    98年12月3日，以其與胡顥騵共同持用之門號0000000000號
    行動電話，與陳登嵩持有之門號0000000000行動電話聯繫販
    賣毒品事宜，約定交易地點及價格後，由胡顥騵在依蝶時尚
    汽車旅館前交付海洛因1包予陳登嵩，因證人張烽騏本身與
    本案被告胡顥騵共同涉犯販賣第一級毒品犯行，是證人張烽
    騏於本院審理時為上開證詞，顯然為卸責之詞，並不足採信
    。
  (五)綜上所述，被告胡顥騵上開所辯，顯係卸責之詞，不足採信
    。本件被告胡顥騵共同販賣第一級毒品海洛因予證人陳登嵩
    之事實，已臻明確，堪可認定，應依法論科。
二、被告辛柏慶部分：
    訊據被告辛柏慶固不否認門號0000000000行動電話係其所持
    用，惟矢口否認有何販賣第二級毒品甲基安非他命予張至傑
    之犯行，辯稱：我與張至傑僅係朋友關係，我不曾販賣毒品
    予張至傑，我與張至傑之電話通聯好像是我跟他要錢，他說
    要還賭博的錢云云。經查：
  (一)被告辛柏慶於99年1月4日販賣第二級毒品甲基安非他命予張
    至傑乙節，業據證人張至傑於警詢、偵查中及原審審理時證
    述：0000000000號電話係伊在使用，伊於99年1月4日晚間11
    時44分28秒以該門號電話撥給辛柏慶，約定購買安非他命之
    事宜，於同日晚間11時55分之通話係通知辛柏慶伊已到達約
    定地點，翌（5）日凌晨0時4分之通話係催促辛柏慶下來，
    交易地點於楊梅鎮○○街上，購買重量約0.2公克價格為
    1,000元，當天有拿到毒品，但賒欠價款，直至同年月13日
    下午4時38分通話時，辛柏慶向伊催討毒品價款後，伊方交
    付1,000元之價款予辛柏慶等語明確（見前揭偵字卷三第114
    至115頁、第139至140頁、原審卷第85頁反面至86頁反面）
    。且參諸被告辛柏慶所持用之門號0000000000號行動電話與
    證人張至傑所持用之門號0000000000號行動電話，確於99年
    1月4日晚間11時44分28秒、11時55分45秒、同年月5日凌晨0
    時4分4秒、同年月13日下午4時38分59秒各有31秒、4秒、5
    秒、36秒之通話紀錄等情，亦有通聯記錄2紙存卷可參（參
    見前揭偵字卷三第117、119頁），經核與證人張至傑上開證
    述之情詞確相吻合。復有於被告辛柏慶身上扣得之門號0000
    000000號行動電話1具可資佐證，足認證人張至傑所證應非
    虛妄，堪可採信。
  (二)至被告辛柏慶雖辯稱：伊不曾販賣毒品予張至傑，之間通話
    係張至傑欲歸還賭債云云，然其於審理中復供稱：他說的我
    都不知道，我記得的不是這些，這些電話好像是我跟他要錢
    ，他說要還賭博的錢，應該是2、3,000元，當時玩大老二，
    是證人打給我的。最後一通打電話給我的時候，有還我錢，
    還1、2,000元等語。嗣於原審質之「到底證人還有無欠你賭
    債？」時，又改稱：「應該沒有。」（見原審卷第87頁反面
    ），顯然被告辛柏慶就證人張至傑是否有積欠其賭債乙節所
    述已有矛盾，況被告辛柏慶前於警詢、偵查及原審行準備程
    序中，均未曾提及與張至傑間之通話係因賭債歸還事宜，顯
    見被告辛柏慶所辯，應係臨訟杜撰、卸責之詞，礙難採信。
    另辯護人為被告辛柏慶辯稱：張至傑自承與辛柏慶並無交情
    ，還可賒帳購買毒品，顯不合經驗法則，是證人張至傑之供
    詞並不實在云云，然證人張至傑於原審審理時業已具結證稱
    ：因之前曾向辛柏慶購買毒品，且均有付款，故辛柏慶同意
    讓伊賒欠本次價款等語明確（見原審卷第86頁反面），況本
    件購買毒品之價款非鉅，被告辛柏慶同意證人張至傑先賒欠
    價款尚非不能想像，亦難謂與常情相悖，是辯護人為被告辛
    柏慶所辯，尚不足採。
  (三)綜上所述，被告辛柏慶執前詞所辯，均係卸責之詞，要無足
    採。本件被告辛柏慶販賣第二級毒品安非他命予張至傑之犯
    行，事證已臻明確，洵堪認定，應依法論科。
三、論罪部分
  (一)查海洛因、甲基安非他命分係毒品危害防制條例第2 條第2
    項第1 款、第2 款所列之第一級、第二級毒品。核被告胡顥
    騵所為，係犯毒品危害防制條例第4條第1項之販賣第一級毒
    品罪。被告辛柏慶所為，係犯毒品危害防制條例第4條第2項
    之販賣第二級毒品罪。被告胡顥騵就販賣海洛因之犯行與張
    烽騏間，有犯意聯絡及行為分擔，為共同正犯
  (二)按販賣第一級毒品罪之法定刑，依毒品危害防制條例第4條
    第1項之規定，為「製造、運輸、販賣第一級毒品者，處死
    刑或無期徒刑；處無期徒刑者，得併科新臺幣二千萬元以下
    罰金」、然同為販賣第一級毒品之人，其原因動機不一，犯
    罪情節亦未必盡同，或有大盤毒梟者，亦有中、小盤之分，
    甚或僅止於吸毒者友儕間為求互通有無之有償轉讓者亦屬有
    之，則其販賣行為所造成危害社會之程度即屬有異，然法律
    科處此類犯罪，所設之法定最低本刑卻一概為「死刑或無期
    徒刑；處無期徒刑者，得併科新臺幣二千萬元以下罰金」，
    量刑上幾無轉寰餘地，不可謂不重。於此情形，倘依其情狀
    處以適當徒刑，即足以懲儆，並可達防衛社會之目的者，自
    非不可依客觀之犯行與主觀之惡性二者加以考量其情狀，是
    否有可憫恕之處，適用刑法第59條之規定酌量減輕其刑，期
    使個案裁判之量刑，能斟酌至當，符合比例原則（最高法院
    95年度台上字第6157號判決意旨參照）。查被告胡顥騵所犯
    前揭販賣第一級毒品海洛因之犯行，固戕害他人身心，應受
    非難，惟其販賣之數量甚微，所得不多，其因一時失慮致肇
    犯行，危害程度亦非甚廣，與大量散播毒品之大盤、中盤毒
    販相較，其間顯然有別，衡情自屬情輕法重，其犯罪情狀不
    無可憫恕之處，本院認為縱處以毒品危害防制條例第4條第1
    項之法定最低刑度，猶嫌過重，爰就上述被告胡顥騵所犯販
    賣第一級毒品之犯行，依刑法第59條之規定，酌予減輕其刑
    。
四、原審法院判決認被告2人前揭犯行事證明確，及適用前揭法
    條之規定，並審酌被告2人本應深知毒品戕害人體既深且鉅
    ，竟不思循正當途徑賺取生活所需，明知販毒行為嚴重危及
    社會秩序，竟為謀一己之私利，漠視毒品之危害性，而為本
    案犯行，危害國民身心健康及社會風氣，進而敗壞社會治安
    ，甚屬不當，然被告辛柏慶犯後未思己過，除一再卸詞否認
    外，於原審準備程序及審判期日每每遲到入庭，此有原審99
    年4月21日準備程序筆錄、99年5月20日審判期日筆錄、99年
    6月30日審判期日報到單及筆錄在卷可佐（見原審卷第34、
    85、115頁），顯見被告辛柏慶犯後毫無悔意，且態度不佳
    ，兼衡其犯罪所得有限、犯罪動機、目的、手法、智識程度
    等一切情狀，分別量處被告胡顥騵販賣第一級毒品部分，為
    有期徒刑十五年，被告辛柏慶販賣第二級毒品部分，為有期
    徒刑九年。並就扣案之第一級毒品海洛因共6小包（驗餘淨
    重3.08公克），係第一級毒品，有前揭鑑定書在卷可稽，均
    應依毒品危害防制條例第18條第1項沒收銷燬之。至於鑑驗
    中費失之毒品，既已滅失，自無庸再宣告沒收銷燬。按「犯
    第4條至第9條、第12條、第13條或第14條第1項、第2項之罪
    者，其供犯罪所用或因犯罪所得之財物，均沒收之，如全部
    或一部不能沒收時，追徵其價額或以其財產抵償之」，毒品
    危害防制條例第19條第1項定有明文。此規定係採義務沒收
    主義，凡供犯罪所用或因犯罪所得之財物，且屬犯人所有者
    ，均應宣告沒收。本件扣案之電子磅秤1台，係被告胡顥騵
    所有，為秤重、分裝毒品之用，而門號0000000000號行動電
    話1具，係被告辛柏慶所有等情，業據其等供承在卷，且均
    係用以供本件販賣毒品所用之物，均應依毒品危害防制條例
    第19條第1項前段之規定，宣告沒收。被告胡顥騵販賣海洛
    因之所得共計5,000元，及被告辛柏慶販賣甲基安非他命之
    所得1,000元，雖均未扣案，然均屬因犯罪所得之財物，亦
    應依前開規定分別諭知沒收，且如全部或一部不能沒收時，
    則分別以被告胡顥騵、辛柏慶之財產抵償之。至扣案之現金
    6,000元、門號0000000000號行動電話、安非他命吸食器1組
    固為被告胡顥騵所有，及被告辛柏慶所有之現金56,000元、
    門號0000000000行動電話等物，並無證據足認與本案之犯行
    有關，且非違禁物；另扣案之帳冊1本、分裝袋1批，則無證
    據證明屬被告2人所有，亦非違禁物，爰均不併予宣告沒收
    ，附此敘明。原審認事用法，核無違誤，被告2人上訴意旨
    分別仍執前詞否認犯罪，為無理由，均應予駁回。
五、臺灣桃園地方法院檢察署就被告胡顥騵移送併辦部分（99年
    度偵字10192號），與被告胡顥騵本案論罪科刑部分並無裁
    判上一罪關係，本院無法併予審酌。再此移送併辦部分是由
    臺灣桃園地方法院檢察署移送併辦予臺灣桃園地方法院，而
    臺灣桃園地方法院就此部分連同上訴卷送予本院，顯然有誤
    ，此部分應退由原審，再由原審退回給臺灣桃園地方法院檢
    察署處理，附此敘明。
乙、無罪部分
一、公訴意旨另以：被告辛柏慶明知安非他命係毒品危害防制條
    例第2 條第2 款所規定之第二級毒品，依法不得販賣、持有
    ，竟基於販賣安非他命以營利之犯意，於99年1月間某日，
    在桃園縣楊梅鎮○○○路○段處玫瑰村大樓附近，以2,000元
    之價格，販賣安非他命1包(重約1公克)予A1。因認被告辛柏
    慶另涉犯毒品危害防制條例第4條第2項販賣第二級毒品罪嫌
    。
二、按犯罪事實應依證據認定之，無證據不得認定犯罪事實，又
    不能證明被告犯罪或其行為不罰者，應諭知無罪之判決，刑
    事訴訟法第154 條第2 項、第301 條第1 項分別定有明文。
    另認定犯罪事實所憑之證據，雖不以直接證據為限，間接證
    據亦包括在內；然而無論直接或間接證據，其為訴訟上之證
    明，須於通常一般之人不致有所懷疑，而得確信其為真實之
    程度者，始得據為有罪之認定，倘其證明尚未達到此一程度
    ，而有合理之懷疑存在時，即無從為有罪之認定（最高法院
    76年度臺上字第4986號判例參照）。
三、公訴意旨認被告辛柏慶涉有上開毒品危害防制條例第4 條第
    2 項之販賣第二級毒品罪嫌，無非係以證人A1於警詢、偵查
    中之證詞及A1所有門號0000000000號行動電話與被告辛柏慶
    持用之門號0000000000號、0000000000號行動電話之通聯記
    錄、台灣大哥大股份有限公司函稿等為其主要論據。訊據被
    告辛柏慶堅詞否認有何販賣第二級毒品予A1之犯行，辯稱：
    伊不曾販賣毒品予A1等語。經查：
  (一)證人A1雖於警詢及偵查中證述：我有向辛柏慶購買毒品，不
    過不是0000000000號電話，辛柏慶會不斷更換電話。但我都
    以0000000000這支電話與他聯絡。最後一次向辛柏慶購買是
    99年1 月份，地點應該也是在我上開所說的玫瑰村附近。交
    易金額大約2,000 元，約1 公克的安非他命。」等語（（見
    前揭偵字卷一第81頁、第192頁），及於原審審理時證述：
    「（你跟二位被告購買毒品的地點都在楊梅鎮○○○路○段
    390 巷的玫瑰村大樓，為何約在這個地點？）方便，那個時
    間、地點比較適合，比較方便。（你在玫瑰村大樓撥打電話
    給翔琳還有辛柏慶都是要購買毒品嗎？）同我在警、偵訊的
    陳述。（你在玫瑰村大樓有無因為不是毒品的事情打給他們
    二位？）有時候有。（你向辛柏慶購買毒品的次數，有幾次
    ？）在偵查中已經講過。」、「（你在偵查中跟檢察官說明
    99年1月份向被告辛柏慶買毒品的方法是你打電話給辛柏慶
    ，還是辛柏慶打電話給你？）我所有的回答都已經在筆錄裡
    面。（99年1月份你跟辛柏慶買多少毒品？）跟偵訊時所述
    一樣。（這次有無給他錢？）跟偵查時所述同。」等語（見
    原審卷第89頁），然證人A1就其究係與被告辛柏慶以何支電
    話聯絡購買毒品事宜及過程、細節等重要事項，要均無法明
    確說明。而本件除證人A1之上開證述外，並無其他證據足以
    佐證，是證人A1就此部分之證述，是否可採，自非無疑。本
    件尚難僅憑證人A1之指述，即逕為不利於被告辛柏慶涉有販
    賣毒品之認定。
  (二)至檢察官雖另提出證人A1以其所持用之0000000000與被告辛
    柏慶持用之門號0000000000號、0000000000號行動電話之通
    聯記錄、台灣大哥大股份有限公司函稿等件（見原審卷第96
    至98頁、第104至113頁），用以證明證人A1與被告辛柏慶於
    99 年1月份曾有聯繫，且聯絡電話之基地台位置常位於上開
    玫瑰村大樓附近等情，然本件依證人A1於偵查中證述：辛柏
    慶會不斷更換電話，我打0000000000號找不到胡顥騵時，會
    找辛柏慶，他都會告知我他有更換電話等情觀之，顯然被告
    辛柏慶經常更換電話，且證人A1有時係為聯繫他人而經由被
    告辛柏慶尋之。是縱證人A1確有以上開電話與被告辛柏慶聯
    繫，惟聯絡之內容為何顯無從知悉，足認上開通聯記錄至多
    僅能證明被告辛柏慶與證人A1間，於99年1月時，雙方確有
    聯繫乙情，然並無法證明證人A1係與被告辛柏慶洽談上開購
    買毒品事宜。
  (三)綜上所述，本件證人A1之證述既有疑義，且依公訴人所舉各
    項證據方法，亦尚無法證明被告辛柏慶確有前述公訴意旨所
    指販賣第二級毒品安非他命予A1之事實，本院對被告辛柏慶
    是否係有販賣第二級毒品安非他命予A1 乙節，猶存有合理
    之懷疑，認尚未達有罪之確信，此部分即難逕對被告辛柏慶
    為不利之認定。
四、原審調查後同此認定，就此部分為被告辛柏慶無罪之判決，
    尚無違誤。檢察官不服原判決仍執前詞，提起上訴，認原審
    認定被告辛柏慶此部分無罪，其判決未適當，請求撤銷原判
    決無罪部分，予以論罪科刑云云。惟如前所述，除證人A1前
    後不一之證述以外，並無證據證明被告辛柏慶有何販賣第二
    級毒品安非他命予A1 ，且檢察官就此亦未提出新證據方法
    ，僅就原審已明白論斷之證據加以爭執，尚無從變更本院無
    罪之心證，是檢察官此部分之上訴無理由，應駁回之。
據上論結，應依刑事訴訟法第368條，判決如主文。
本案經檢察官彭南雄到庭執行職務。
中    華    民    國    99    年    12    月    23    日
                  刑事第三庭審判長法  官  陳博志
                                  法  官  許文章
                                  法  官  陳德民
以上正本證明與原本無異。
如不服本判決，應於收受送達後十日內向本院提出上訴書狀，其
未敘述上訴之理由者並得於提起上訴後十日內向本院補提理由書
（均須按他造當事人之人數附繕本）。「切勿逕送上級法院」。
                                  書記官  陳紀語
中    華    民    國    99    年    12    月    23    日
附錄本案論罪科刑法條
毒品危害防制條例第4條
製造、運輸、販賣第一級毒品者，處死刑或無期徒刑；處無期徒
刑者，得併科新臺幣 2 千萬元以下罰金。
製造、運輸、販賣第二級毒品者，處無期徒刑或 7 年以上有期
徒刑，得併科新臺幣 1 千萬元以下罰金。

司法院資訊處製作；財團法人民間司法改革基金會備份。
